【裁判字號】    98,上,731
【裁判日期】    981207
【裁判案由】    確認委任關係不存在
【裁判全文】
臺灣高等法院民事裁定                   98年度上字第731號
上  訴  人  甲○○
訴訟代理人  詹振寧律師
被  上訴人  丙○○
            乙○○
上列當事人間確認委任關係不存在事件，本院裁定如下：
    主    文
上訴人應於七日內補繳第一、二、三審裁判費共計新臺幣伍萬柒
仟參佰參拾玖元。
    理    由
一、按「訴訟標的之價額不能核定者，以第466條所定不得上訴
    第三審之最高利益額數加十分之一定之」，民事訴訟法第77
    條之12定有明文。又「對於財產權訴訟之第二審判決，如因
    上訴所得受之利益，不逾新臺幣一百萬元者，不得上訴。前
    二項所定數額，司法院得因情勢需要，以命令減至新臺幣五
    十萬元，或增至一百五十萬元」，民事訴訟法第466條第1、
    3項定有明文。再者，民事訴訟法第466條第1項所定上訴第
    三審之利益額數，提高為150萬元，民國91年1月29日司法院
    （91）院台廳民一字第03075號函釋要旨參照。又依民事訴
    訟法第481條準用同法第442條第2項規定，上訴不合程式或
    有其他不合法之情形而可以補正者，原審法院應定期間命其
    補正，如不於期間內補正，應以裁定駁回之。
二、經查，本件上訴人起訴請求確認其與被上訴人間就臺灣臺北
    地方法院（下稱臺北地院）86年度家重訴字第23號、本院87
    年度重家上字第5號案件之訴訟代理人委任關係不存在，經
    臺北地院判決敗訴後提起第二審上訴，經本院判決敗訴後，
    復提起第三審上訴。核本件訴訟標的並非對於親屬關係及身
    分上之權利有所主張，係屬因財產權而涉訟（最高法院98年
    11月23日台民丙字第0980000225號函參照），自應依民事訴
    訟法第77條之13規定徵收裁判費，惟因本件訴訟標的價額有
    不能核定之情，本諸前開規定，應核定訴訟標的價額為新臺
    幣（下同）165萬元，而應分別徵收第一審裁判費17,335元
    及第二審、第三審裁判費各26,002元，共計為69,339元。上
    訴人於臺北地院及本院已分別繳納第一審裁判費3,000元及
    第二、三審裁判費各4,500元，除前開已繳納之12,000元外
    ，其餘57,339元則未據繳納，茲限上訴人於收受本裁定正本
    送達翌日起7日內，如數向本院補繳，特此裁定。
中    華    民    國    98    年    12    月    7     日
                    民事第十四庭
                        審判長法  官  林金村
                              法  官  李慈惠
                              法  官  湯美玉
正本係照原本作成。
命繳納部分不得抗告。
就核定訴訟標的價額部分，如不服本裁定，應於收受送達後10日
內向本院提出抗告狀，並應繳納抗告費新台幣１千元。
中    華    民    國    98    年    12    月    8     日
                              書記官  蕭進忠

司法院資訊處製作；財團法人民間司法改革基金會備份。
